【裁判字號】    98,訴,4261
【裁判日期】    990128
【裁判案由】    毒品危害防制條例
【裁判全文】
臺灣臺中地方法院刑事判決              98年度訴字第4261號
公  訴  人  臺灣臺中地方法院檢察署檢察官
被      告  甲○○
上列被告因違反毒品危害防制條例案件，經檢察官提起公訴（98
年度撤緩毒偵字第124、125、126號），茲被告於準備程序中就
被訴事實為有罪之陳述，於聽取當事人之意見後，由本院裁定進
行簡式審判程序，判決如下：
    主    文
甲○○施用第一級毒品，處有期徒刑柒月。又施用第二級毒品，
處有期徒刑肆月；扣案之吸食器壹個、玻璃試管貳只及分裝刮勺
壹只均沒收。又施用第一級毒品，處有期徒刑柒月。又施用第二
級毒品，處有期徒刑肆月。又施用第一級毒品，處有期徒刑柒月
。又施用第二級毒品，處有期徒刑肆月。又施用第一級毒品，處
有期徒刑柒月。應執行有期徒刑壹年拾月；扣案之吸食器壹個、
玻璃試管貳只及分裝刮勺壹只均沒收。
    犯罪事實及理由
一、本案之犯罪事實及證據除應補充「被告於本院準備程序及審
    理時為認罪之陳述」為證據外，餘均引用檢察官起訴書之記
    載（如附件）。
二、依刑事訴訟法第273條之1第1項、第299條第1項前段、第310
    條之2、第454條第1項、第2項，毒品危害防制條例第10條第
    1項、第2項、第23條第2項，刑法第11條前段、第51條第5款
    、第38條第1項第2款，判決如主文。
三、如不服本判決，得於判決書送達之日起10日內，以書狀敘述
    理由，向本院提出上訴（須附繕本）。
中    華    民    國    99    年    1     月    28    日
                  刑事第十四庭    法  官  許月馨
以上正本證明與原本無異。
如不服本判決應於收受送達後10日內向本院提出上訴書狀，並應
敘述具體理由；其未敘述上訴理由者，應於上訴期間屆滿後20日
內向本院補提理由書（均須按他造當事人之人數附繕本）「切勿
逕送上級法院」。
                                  書記官  黃美雲
中    華    民    國    99    年    1     月    28    日
附錄本案論罪科刑法條全文
附錄論罪科刑法條
毒品危害防制條例第10條
施用第一級毒品者，處 6 月以上 5 年以下有期徒刑。
施用第二級毒品者，處 3 年以下有期徒刑。
附件：                                              夜股
臺灣臺中地方法院檢察署檢察官起訴書                 （力）
                                 98年度撤緩毒偵字第124號
                                 98年度撤緩毒偵字第125號
                                 98年度撤緩毒偵字第126號
    被      告  甲○○  女  32歲（民國○○年○○月○○日生）
                        住臺中縣大雅鄉○○街16號
                        居臺中縣大雅鄉○○街127號
                        國民身分證統一編號：Ｚ000000000號
上列被告因違反毒品危害防制條例案件，業經偵查終結，認應提
起公訴，茲敘述犯罪事實、證據並所犯法條如下：
        犯罪事實
一、甲○○前因施用毒品案件，經觀察、勒戒後，認無施用毒品
    之傾向，於民國96年3月16日執行完畢釋放，並由臺灣桃園
    地方法院檢察署檢察官於96年3月20日，以95年度毒偵字第
    4581號為不起訴處分確定。詎猶不知悔改，復於5年內基於
    施用第一、二級毒品之犯意，分別（一）於97年8月22日晚
    上某時，在臺中縣大雅鄉○○村○○街127號之住所處，以
    吸煙方式施用第一級毒品海洛因1次；再於同月24日晚上某
    時，在上址，以燒烤方式施用第二級毒品甲基安非他命1 次
    。嗣於同月26日下午5時許，在上址，為警持搜索票搜索查
    獲，並當場扣得安非他命吸食器1個、吸食用玻璃試管2只及
    毒品分裝刮勺1只等物。（二）於98年1月31日下午5時許，
    在上開住所處，分別以吸煙方式施用第一級毒品海洛因1次
    ；以燒烤方式施用第二級毒品甲基安非他命1次。嗣於同年2
    月3日上午10時10分許，在本署，經觀護人採尿送驗後查獲
    。（三）於98年3月2日下午5時許，在上開住所處，分別以
    吸煙方式施用第一級毒品海洛因1次；以燒烤方式施用第二
    級毒品甲基安非他命1次，嗣於同月3日晚上11時30分許，在
    臺中市警察局第六分局西屯派出所採尿送驗後查獲。（四）
    於98年3月6日下午5時許，又在上址，以吸煙方式施用第一
    級毒品海洛因1次，嗣於同月12日下午4時20分許，在臺中縣
    警察局，經其同意採尿送驗後查獲。
二、案經臺中縣警察局移送偵辦、臺中市警察局第六分局報告偵
    辦及本署檢察官簽分偵辦。
        證據並所犯法條
一、上揭犯罪事實，業據被告甲○○於警詢、偵訊中坦承不諱，
    ，且被告經警及本署觀護人4次採其尿送驗結果，均呈毒品
    嗎啡或併呈毒品安非他命、甲基安非他命陽性反應，有中山
    醫學大學附設醫院出具之尿液檢驗報告3紙及詮昕科技股份
    有限公司所出具之濫用藥物尿液檢驗報告1紙附卷可稽，並
    有扣案之安非他命吸食器1個、吸食用玻璃試管2只及毒品分
    裝刮勺1只等物足資佐證。此外，復有不起訴處分書、本署
    刑案資料查註紀錄表及全國施用毒品案件紀錄表各1份在卷
    可參。事證明確，其犯嫌堪予認定。
二、核被告甲○○所為，係犯毒品危害防制條例第10條第1、2項
    之施用第一級毒品、第二級毒品罪嫌，所犯4次施用第一級
    毒品及3次施用第二級毒品行為，請分論併罰。扣案之安非
    他命吸食器1個、吸食用玻璃試管2只及毒品分裝刮勺1只等
    物，請依法宣告沒收。
三、依毒品危害防制條例第23條第2項、刑事訴訟法第251條第1
    項提起公訴。
    此  致
臺灣臺中地方法院
中    華    民    國    98    年    11    月    27    日
                              檢察官    林蓉蓉
本件正本證明與原本無異
中    華    民    國    98    年    12    月    7     日
                              書記官    邱如君
所犯法條：
毒品危害防制條例第10條
施用第一級毒品者，處 6 月以上 5 年以下有期徒刑。
施用第二級毒品者，處 3 年以下有期徒刑。

司法院資訊處製作；財團法人民間司法改革基金會備份。
